【裁判字號】    99,易,2787
【裁判日期】    990913
【裁判案由】    竊盜
【裁判全文】
臺灣臺中地方法院刑事判決              99年度易字第2787號
公  訴  人  臺灣臺中地方法院檢察署檢察官
被      告  丙○○
上列被告因竊盜案件，經檢察官提起公訴（99年度偵字第5804號
、第11020號、第14917號），經被告於本院準備程序中，就被訴
事實為有罪之陳述，經告知被告簡式審判程序之旨，並聽取檢察
官、被告之意見後，經本院合議庭裁定由受命法官進行簡式審判
程序，本院判決如下：
    主    文
丙○○所犯如附表所示之罪，均累犯，各處如附表所示之刑；扣
案如附表所示之起子壹支、勾門器壹支、十字起子壹支、Ｔ字起
子貳支及棉質手套壹雙，均沒收。應執行有期徒刑貳年；扣案之
起子壹支、勾門器壹支、十字起子壹支、Ｔ字起子貳支及棉質手
套壹雙，均沒收。
    犯罪事實及理由
一、犯罪事實：丙○○前曾於民國94年間因犯竊盜案件，經本院
    於96年1月16日，以94年度訴字第2092號判處應執行有期徒
    刑1年6月確定；另於94年間因違反毒品危害防制條例案件，
    經本院以94年訴字第1833號判處有期徒刑1年、8月，並定應
    執行有期徒刑1年6月，且經臺灣高等法院臺中分院於94年9
    月14日，以94年度上訴字第1585號判決上訴駁回確定；上開
    二罪嗣並經定應執行有期徒刑2年10月，再經減刑為有期徒
    刑1年5月確定；又於95年間因違反毒品危害防制條例案件，
    經本院於95年4月24日，以95年度訴字第684號判處有期徒刑
    8月確定，嗣經減刑為有期徒刑4月確定，而與上開所處有期
    徒刑1年5月部分接續執行，並於96年9月30日縮刑期滿執行
    完畢。詎猶不知悔改，竟基於為自己不法所有之犯意，先後
    於如附表所示之時間、地點，以如附表所示之方式，為如附
    表所示之加重竊盜犯行。嗣因如附表編號1、2所示之戊○○
    及甲○○等人報警處理後，員警調閱現場監視器發現係丙○
    ○駕駛其母親乙○○所有車牌號碼6202-XY自小客車至現場
    行竊，方循線查獲上情；另因綽號「阿偉」者與丙○○於99
    年6月26日晚間11時50分許，分別駕駛竊得之車牌號碼0071-
    NB號自小客車（懸掛竊得車牌8461-ND）與7266-SL號自小客
    車，在臺中縣清水鎮○○路與高美路口發生追撞，丙○○遂
    駕駛7266-SL號自小客車載送「阿偉」，並將該車停放於臺
    中縣清水鎮○○路753號旁空地而欲棄置該車時，為警據報
    前往現場處理，並扣得丙○○所有，供上開竊盜犯行所用之
    起子、勾門器、十字起子各1支、T字起子2支及棉質手套1雙
    ，以及上開竊得車輛2部及車牌號碼8461-ZD號自小客車車牌
    2面（均已發還），始循線查獲丙○○所為如附表編號3至5
    所示之犯行。
二、證據名稱：
（一）被告丙○○於警詢、偵查及本院審理中所為自白。
（二）證人戊○○於警詢及偵查中、證人甲○○、己○○、丁○
      ○及顧惠珊於警詢中之證述、證人即被告之母乙○○於警
      詢中之證述。
（三）員警職務報告、贓物認領保管單（具領人顧惠珊、丁○○
      、己○○）、扣押物品清單、車輛詳細資料報表、刑案現
      場測繪圖、失車─案件基本資料詳細畫面報表、臺中市警
      察局車輛協尋電腦輸入單、車籍查詢─基本資料詳細畫面
      、現場監視器翻拍照片20張。
（四）扣案之起子、勾門器、十字起子各1支、T字起子2支及棉
      質手套1雙等物。
三、所犯法條及罪名：按扣案之起子、勾門器、十字起子各1支
    、Ｔ字起子2支等物均係金屬製品，質硬而型尖，客觀上足
    以危害他人生命及身體之安全，均屬兇器甚明。是核被告就
    如附表所示之所為，均係犯攜帶兇器竊盜罪。被告就如附表
    編號1、3、4所示犯行，乃分別與姓名、年籍不詳之成年男
    子「大胖」、「阿偉」間，具有犯意聯絡及行為分擔，應為
    共同正犯。被告於94年間因犯竊盜案件，經本院於96年1月
    16日，以94年度訴字第2092號判處應執行有期徒刑1年6月確
    定；另於94年間因違反毒品危害防制條例案件，經本院以94
    年訴字第1833號判處有期徒刑1年、8月，並定應執行有期徒
    刑1年6月，且經臺灣高等法院臺中分院於94年9月14日，以
    94年度上訴字第1585號判決上訴駁回確定；上開二罪嗣並經
    定應執行有期徒刑2年10月，再經減刑為有期徒刑1年5月確
    定；又於95年間因違反毒品危害防制條例案件，經本院於95
    年4月24日，以95年度訴字第684號判處有期徒刑8月確定，
    嗣經減刑為有期徒刑4月確定，而與上開所處有期徒刑1 年5
    月部分接續執行，並於96年9月30日縮刑期滿執行完畢，此
    有臺灣臺中地方法院檢察署刑案查註紀錄表及臺灣高等法院
    被告前案紀錄表在卷可稽，其於受有期徒刑執行完畢後5年
    內，故意再犯本件有期徒刑以上之5罪，均為累犯，均應依
    刑法第47條第1項規定加重其刑。被告所犯上開5次竊盜犯行
    ，犯意各別，行為互殊，應予分論併罰。爰審酌被告前已有
    竊盜、違反毒品危害防制條例等前科，不思以正當途徑賺取
    所須，竟先後為上開多次竊盜之行為，造成被害人莫大之損
    失，又其犯罪動機、手段，且迄未曾賠償被害人以獲取被害
    人之諒解，又所得之利益非微，及犯罪後坦承犯行，態度尚
    稱良好等一切情狀，各量處如附表所示之刑，並定其應執行
    之刑。至被告雖辯稱如附表編號3至5所示犯行部分，係其主
    動告知員警，員警方知其犯罪云云；然查，當日到場查獲被
    告之員警蔡明佳等人乃係據報稱有車輛在臺中縣清水鎮○○
    路753號旁空地發生追撞，遂於99年6月26日晚間前往該址查
    看，並旋即當場查證得知該懸掛車牌8461-ND二面之車輛之
    原車牌號碼應為0071-NB號，且屬失竊車輛，又經循線追捕
    後，發現被告所駕駛之車輛車尾受創且未懸掛車牌，而原車
    牌號碼應為7266-SL號，亦為失竊贓車，嗣經逮捕被告後，
    復扣得起子、勾門器、十字起子各1支、T字起子2支、棉質
    手套1雙及車牌8461-ND二面等物，被告始坦承上開車輛及車
    牌為其與共犯所竊得等情，既有員警蔡明佳出具之職務報告
    在卷足參（附於中縣清警偵字第0990002654號警詢案卷第15
    頁），復為被告所不爭執，堪見員警蔡明佳等人於被告供述
    該等犯罪前，業已發覺該等犯罪事實，並知悉犯罪嫌疑人為
    何，基此，被告事後雖自白上開犯罪，亦當無自首規定之適
    用，併此敘明。扣案之起子、勾門器、十字起子各1支、Ｔ
    字起子2支及棉質手套1雙，均係被告所有，且供其上開竊盜
    犯行之用，業據被告供認在卷，自應依刑法第38條第1項第2
    款規定，均宣告沒收之。
四、併依刑事訴訟法第273條之1第1項、第299條第1項前段，第
    454條第1項，刑法第28條、第321條第1項第3款、第47條第1
    項、第38條第1項第2款、第51第5款，刑法施行法第1條之1
    ，判決如主文。
中    華    民    國    99    年    9     月    13    日
                  刑事第十五庭  法  官  許惠瑜
以上正本證明與原本無異。
如不服本判決，） 應於判決送達後10日內，向本院提出上訴狀。
                                書記官  楊家印
中    華    民    國    99    年    9    月    13    日
附錄本案論罪科刑法條：
刑法第320條第1項
意圖為自己或第三人不法之所有，而竊取他人之動產者，為竊盜
罪，處 5 年以下有期徒刑、拘役或 5 百元以下罰金。
刑法第321條第1項第3款
犯竊盜罪而有左列情形之一者，處 6 月以上、 5 年以下有期徒
刑：
三  攜帶兇器而犯之者。
附表：
 ┌──┬──────┬───────┬────────────┬───────┐
 │編號│犯罪時間及地│行竊方式及竊得│所犯之罪及所處之刑      │所犯法條      │
 │    │點          │財物          │                        │              │
 ├──┼──────┼───────┼────────────┼───────┤
 │ 1  │99年2月4日凌│由丙○○攜帶其│丙○○共同攜帶兇器竊盜，│刑法第321條第1│
 │    │晨3時58分許 │所有之棉質手套│累犯，處有期徒刑玖月；扣│項第3款       │
 │    │（起訴書誤載│1雙及客觀上足 │案之起子、勾門器、十字起│              │
 │    │為97年，應予│供兇器使用之起│子各壹支、Ｔ字起子貳支、│              │
 │    │更正），在臺│子、勾門器、十│棉質手套壹雙，均沒收。  │              │
 │    │中市西屯區福│字起子各1支、T│                        │              │
 │    │安三街16號前│字起子2支至上 │                        │              │
 │    │            │開處所，與姓名│                        │              │
 │    │            │年籍不詳、綽號│                        │              │
 │    │            │「大胖」之成年│                        │              │
 │    │            │男子，共同以T │                        │              │
 │    │            │字起子破壞程萬│                        │              │
 │    │            │里之妻宋麗玲所│                        │              │
 │    │            │有車牌號碼U4-3│                        │              │
 │    │            │335號之車門鎖 │                        │              │
 │    │            │進入車內，再以│                        │              │
 │    │            │自備鑰匙1支（ │                        │              │
 │    │            │未扣案且已遭丟│                        │              │
 │    │            │棄，不另為沒收│                        │              │
 │    │            │宣告）竊得上開│                        │              │
 │    │            │車牌號碼U4-333│                        │              │
 │    │            │5 號之自小客車│                        │              │
 │    │            │1部。         │                        │              │
 ├──┼──────┼───────┼────────────┼───────┤
 │2   │99年3月18 日│由丙○○攜帶其│丙○○攜帶兇器竊盜，累犯│刑法第321條第1│
 │    │凌晨6時5分許│所有之棉質手套│，處有期徒刑玖月；扣案之│項第3款       │
 │    │，在臺中縣沙│1雙及客觀上足 │起子、勾門器、十字起子各│              │
 │    │鹿鎮○○路58│供兇器使用之起│壹支、Ｔ字起子貳支、棉質│              │
 │    │號前        │子、勾門器、十│手套壹雙，均沒收。      │              │
 │    │            │字起子各1支、T│                        │              │
 │    │            │字起子2支至上 │                        │              │
 │    │            │開處所，再以T │                        │              │
 │    │            │字起子破壞何錫│                        │              │
 │    │            │海之妻蔡雅玲所│                        │              │
 │    │            │有車牌號碼2213│                        │              │
 │    │            │-GA號之車門鎖 │                        │              │
 │    │            │進入車內，再以│                        │              │
 │    │            │自備鑰匙1支（ │                        │              │
 │    │            │未扣案，已丟棄│                        │              │
 │    │            │，不另為沒收之│                        │              │
 │    │            │諭知）竊得上開│                        │              │
 │    │            │自小客車1部。 │                        │              │
 ├──┼──────┼───────┼────────────┼───────┤
 │3   │99年5月下旬 │由丙○○攜帶其│丙○○共同攜帶兇器竊盜，│刑法第321條第1│
 │    │某日凌晨，在│所有之棉質手套│累犯，處有期徒刑玖月；扣│項第3款       │
 │    │臺中市西屯區│1雙及客觀上足 │案之起子、勾門器、十字起│              │
 │    │至善路103號 │供兇器使用之起│子各壹支、Ｔ字起子貳支、│              │
 │    │旁          │子、勾門器、十│棉質手套壹雙，均沒收。  │              │
 │    │            │字起子各1支、T│                        │              │
 │    │            │字起子2支至上 │                        │              │
 │    │            │開處所，與姓名│                        │              │
 │    │            │年籍不詳、綽號│                        │              │
 │    │            │「阿偉」之成年│                        │              │
 │    │            │男子，共同以T │                        │              │
 │    │            │字起子破壞陳畯│                        │              │
 │    │            │偉所有，由駱俊│                        │              │
 │    │            │龍所使用之車牌│                        │              │
 │    │            │號碼7266-SL號 │                        │              │
 │    │            │之車門鎖進入車│                        │              │
 │    │            │內，再以自備鑰│                        │              │
 │    │            │匙1支（未扣案 │                        │              │
 │    │            │，已丟棄，不另│                        │              │
 │    │            │為沒收之諭知）│                        │              │
 │    │            │竊得上開自小客│                        │              │
 │    │            │車1部。       │                        │              │
 ├──┼──────┼───────┼────────────┼───────┤
 │4   │99年6月中旬 │由丙○○攜帶其│丙○○共同攜帶兇器竊盜，│刑法第321條第1│
 │    │某日凌晨1時 │所有之棉質手套│累犯，處有期徒刑玖月；扣│項第3款       │
 │    │許（起訴書誤│1雙及客觀上足 │案之起子、勾門器、十字起│              │
 │    │載為15日凌晨│供兇器使用之起│子各壹支、Ｔ字起子貳支、│              │
 │    │4時許，應予 │子、勾門器、十│棉質手套壹雙，均沒收。  │              │
 │    │更正），在臺│字起子各1支、T│                        │              │
 │    │中縣大肚鄉太│字起子2支至上 │                        │              │
 │    │平路7巷1-4號│開處所，與姓名│                        │              │
 │    │前          │年籍不詳、綽號│                        │              │
 │    │            │「阿偉」之成年│                        │              │
 │    │            │男子，共同以T │                        │              │
 │    │            │字起子破壞陳政│                        │              │
 │    │            │助之妻李麗嬌所│                        │              │
 │    │            │有車牌號碼0071│                        │              │
 │    │            │-NB號之車門鎖 │                        │              │
 │    │            │進入車內，再以│                        │              │
 │    │            │自備鑰匙1支（ │                        │              │
 │    │            │未扣案，已丟棄│                        │              │
 │    │            │，不另為沒收之│                        │              │
 │    │            │諭知）竊得上開│                        │              │
 │    │            │自小客車1部。 │                        │              │
 ├──┼──────┼───────┼────────────┼───────┤
 │5   │99年6月26日 │由丙○○攜帶其│丙○○攜帶兇器竊盜，累犯│刑法第321條第1│
 │    │下午11時許，│所有之棉質手套│，處有期徒刑捌月；扣案之│項第3款       │
 │    │在臺中市南區│1雙及客觀上足 │起子、勾門器、十字起子各│              │
 │    │學府路某巷內│供兇器使用之起│壹支、Ｔ字起子貳支、棉質│              │
 │    │            │子、勾門器、十│手套壹雙，均沒收。      │              │
 │    │            │字起子各1支、T│                        │              │
 │    │            │字起子2支至上 │                        │              │
 │    │            │開處所，以T字 │                        │              │
 │    │            │起子拆卸庚○○│                        │              │
 │    │            │之弟辛○○所有│                        │              │
 │    │            │車牌號碼8461-Z│                        │              │
 │    │            │D號之車牌2面。│                        │              │
 └──┴──────┴───────┴────────────┴───────┘

司法院資訊處製作；財團法人民間司法改革基金會備份。
